# 求教陈版：医学教育机构制作课件成本、销售课时收入确认时点？

提问人：p23966258 时间：2019-11-16 06:30:12
求教陈版：A公司是一家医学教育机构，通过聘请老师，制作课件。医护人员通过企业平台购买学习卡（与课件绑定），企业取得收入。A 公司制作课件发生的成本为老师的劳务费、资产折旧、后期剪辑的费用等。A机构销售学习卡分两种模式：
① 学习卡与医学继续教育挂钩，学员通过网上学习并通过考试（类似 CPA继续教育），可以取得学习并完成继续教育。学习卡有效期为 1 年。课件内容每年根据国家卫部发布的内容范围制作，经批准可以延长 1 年。半数以上的课件可以通过批准，可以使用 2 年。
② 学习卡与医学继续教育不挂钩，给想学习医学知识的人提供一个学习平台，学员购买课件后，对该课件有永久使用权。企业根据市场需求制作，没有确定的使用年限。
企业制作课件的成本在销售前期一次性投入，收入在一定期限内陆续取得，由于销售量越大，单位成本逐渐降低。
问题：
1 、第 1 类学习卡：课件制作成本在发生时如何核算，是属于无形资产还是存货？课件成本何时转入营业成本，是在平台上线（开始对外销售）时一次确认营业成本，还是在学习卡有效期分期确认营业成本？销售收入如何确认，是在售卡时一次性确认，还是分期确认？
2 、第 2 类学习卡：课件制作成本在发生时如何核算，是属于无形资产还是存货？课件成本何时转入营业成本，是在平台上线（开始对外销售）时一次确认营业成本，还是在销售分期摊销？销售收入如何确认，是在售卡时一次性确认，还是分期确认？如果分期确认成本、收入，期间如何判断？

回答人：chenyiwei
不论是哪一类课件，都首先要区分其是否属于为某个特定客户的需求而专门开发的、仅针对该特定客户的课件。如果是，则课件的制作成本应计入该合同的履约成本中，在合同的有效服务期内分摊成本，与所确认的授权使用收入配比。
如果不属于这种情况，则课件制作成本应采用类似于《企业会计准则第 6号——无形资产》规定的内部研发无形资产的核算模式，注意区分研究阶段和开发阶段，以及合理确定资本化的开始时点。符合资本化条件的制作成本可以计入无形资产（或者在确定其使用寿命不超过一年时，作为存货）的成本，并在合理确定的使用寿命内分摊，计入各该年度的营业成本。对应的授权费收入的确认参照新收入准则第三十六条授予知识产权许可，因为后续无更新义务，一般可的收到全款并开通服务时一次性确认。

提问人：p23966258 时间：2019-11-18 06:30:12
陈版，如果按照旧的收入准则，是否可以分摊确认收入？如何可以，那么在新旧准则转换时，以前年度未分摊完毕的收入，该如何处理？

回答人：chenyiwei
原收入准则规定不清晰，但一般也是一次性确认收入。